臺灣士林地方法院刑事裁定　　　　　　　　　　　　　　九十三年度簡抗字第二號
　　公　訴　人　臺灣士林地方法院檢察署檢察官
　　抗　告　人
　　即　被　告　甲○○
右列抗告人即被告因違反電信法案件，不服本院士林簡易庭於民國九十三年七月八日
所為第一審裁定（九十三年度士簡字第八四號），提起抗告，本院管轄之第二審合議
庭裁定如左：
    主  文
原裁定撤銷。
    理  由
一、抗告意旨略以：原審裁定認九十三年度士簡字第八四號簡易判決依抗告人即被告
    甲○○之住所送達時，因未獲會晤被告本人，亦無法將文書付與被告之同居人或
    受僱人，送達人乃依刑事訴訟法第六十二條規定，準用民事訴訟法第一百三十八
    條規定，將應送達之文書（判決正本）於九十三年四月二十日寄存於送達地之警
    察機關即台北市政府警察局萬華分局武昌派出所，並作送達通知書黏貼於被告住
    將郵務送達通知書黏貼於被告之門首，故郵局於九十三年四月二十日所為之寄存
    自不生送達之效力，亦即被告於九十三年六月二十八日向武昌派出所領取前並不
    生送達之效力，而被告於九十三年六月二十八日收受送達後翌日（二十九日）即
    行上訴，自屬上訴期間內之上訴，原審認係上訴期間外之上訴，自屬違誤，爰請
    求撤銷原裁定等語。
二、原審裁定意旨略以：本件判決正本於九十三年四月二十日，寄存於送達地之警察
    機關即台北市政府警察局萬華分局武昌街派出所，並作送達通知書黏貼於被告住
    決正本自寄存之日起經十日，即九十三年四月三十日發生送達之效力，是上訴期
    間，應自判決正本送達翌日即九十三年五月一日起算，被告之住所地在台北市萬
    華區，無庸扣除在途期間，因此被告最遲應於同年五月十日前提出上訴，被告竟
    遲至九十三年六月二十九日始具狀提起上訴，已逾上訴期間。從而本件上訴屬違
    背法律上之程式，而裁定上訴駁回等語。
三、按刑事訴訟法第六十二條規定，送達文書，除本章（刑事訴訟法第一編第六章）
    有特別規定外，準用民事訴訟法之規定。而民事訴訟法第一百三十八條第一項規
    定，送達不能依前二條規定為之者，得將文書寄存送達地之自治或警察機關，並
    作送達通知書兩份，一份黏貼於應受送達人住居所、事務所、營業所或其就業處
    所門首，另一份置於該送達處所信箱或其他適當位置，以為送達。
四、查本院士林簡易庭九十三年度士簡字第八四號簡易判決，經台北郵局第一投遞科
    萬華投遞股郵務人員盧冠州，於九十三年四月十六、十九日兩天送達北市○○○
    路四號十五樓之二十八室投遞均不在，遂依民事訴訟法第一百三十八條第一項規
    定寄存於武昌派出所，並開立郵務送達招領單（紅單）一式兩份，於四月二十日
    早上一份貼於該戶之信箱外，一份投入信箱內以為送達，有盧冠州所書證明書影
    本一紙附卷可稽，是該送達通知僅粘貼於被告住居所信箱外，而非依規定黏貼於
    被告住居所門首。另參諸被告所住大樓並未雇用管理員，且大樓公共出入之大門
    並未管制，而該大樓之信箱均統一設於一樓進門處，有被告所提之照片四張附卷
    可參，故郵務人員客觀上並無不能上樓黏貼送達通知於被告住居所門首之情形，
    揆諸民事訴訟法前開規定，該項送達，自不生合法送達之效力。
五、被告雖於九十三年六月二十九日始提起上訴，惟原寄存送達並不合法已如前述，
    且被告係於九十三年六月二十八日向台北市政府警察局萬華分局武昌派出所領取
    判決正本，有台北市政府警察局萬華分局九十三年七月十四日北市警萬分刑字第
    ○九三六二九六○九○○號函附之甲○○法院寄存文件簽收表一份附卷可稽，故
    仍應認其係在法定期間之合法上訴。原裁定以被告逾越上訴期間而駁回被告之上
    訴，自有未洽，應予撤銷。
六、依刑事訴訟法第四百五十五條之一第四項、第五項、第四百十三條前段，裁定如
    主文。
中　　　華　　　民　　　國　　九十三　　年　　　九　　　月　　二十一　　日
                                      臺灣士林地方法院刑事第七庭
                                          審判長法  官  王梅英
                                                法  官  王沛雷
                                                法　官  劉秉鑫
右正本證明與原本無異。
本件裁定不得抗告。
                                                書記官  曾恆壽
中　　　華　　　民　　　國　　九十三　　年　　　九　　　月　　二十一　　日
